Inventaris van het archief van M. Boon, 1945-1964
Nationaal Archief, Den Haag
Collectie 304 M. Boon [levensjaren 1904-1966]
Boon, M.
1945-1964
C24524
1.00 meter; 67 inventarisnummers.
Normale geschreven, getypte en gedrukte documenten, geen bijzondere handschriften.
Nationaal Archief, Den Haag
Brouwer, M.
Bylandt, W.F.L. graaf van
Kleffens, E.N. van
Kruls, H.J.
Lion Cachet, C.
Pinke, A.S.
Posthuma, S.
Sassen, E.M.J.A.
Schaik, J.R.H. van
Deze collectie bestaat voor een gedeelte uit door M. Boon verzamelde stukken van diverse herkomst tijdens zijn werkzaamheden bij de Rijkscommissie voor Vaderlandse Geschiedenis als honorair adviseur bestaande uit het verzamelen van gegevens over de geschiedenis van Nederlands-Indië (Indonesië) over 1945-1949. Het andere gedeelte bevat stukken ontvangen als bestuursambtenaar, voornamelijk tijdens zijn werkzaamheden op Bali en Lombok, deels afkomstig uit het residentiearchief
Archiefvorming
Geschiedenis van de archiefvormer
Dr. Marinus Boon is geboren te Den Helder op 28 februari 1904, als zoon van Frederik Boon en Cornelia van Weygaard. Hij huwt Cornelia Teerink (geb. te Den Helder 16 februari 1905) Op 3 januari vertrekt hij als administratief ambtenaar BB. bestemd voor de residentie Kediri naar Indië. In 1926 wordt hij benoemd tot controleur. In juli 1928 wordt hij overgeplaatst naar de Algemene Bestuursdienst Oost-Java. Na een kort verblijf als controleur in het gouvernement Oostkust van Sumatra, en een verlofperiode in Nederland wordt hij bij terugkomst 1930 geplaatst in de residentie Bali en Lombok. In 1938 gaat hij opnieuw voor verlof terug naar Nederland.
Hij keert blijkbaar niet in 1939 terug want in juli 1940 wordt hij als Indische gijzelaar geïnterneerd en verblijft hij achtereenvolgens in het concentratiekamp Buchenwald, vanaf september 1941 in het Brabantse plaatsje Haaren, vanaf mei 1942 in het klein-seminarie 'Beekvliet' te Sint-Michielsgestel, vanaf oktober 1942 in het internaat 'De Ruwenberg'. In september 1944 worden de gijzelaars bevrijd. Direct na de oorlog neemt hij het initiatief tot oprichting van een kantoor Indische Zaken bij het Militair Gezag, voornamelijk voor het werven van oorlogsvrijwilligers. Dit kantoor is daadwerkelijk, als onderdeel van sectie XV van het Provinciaal Militair Gezag, te Utrecht geopend, met Boon als hoofd.
Op 9 augustus 1945 wordt Boon weer in actieve Indische dienst opgeroepen. Bij besluit van de luitenant-gouverneur-generaal wordt hij bevorderd tot reserve-majoor voor speciale dienten verbonden aan het NICA. Hij is dan kort tijdelijk assistent-resident te Makassar om dan bij Indisch Besluit van 23 september 1946 nr. 9 te worden belast met de waarneming van het ambt van resident van Bali en Lombok In maart 1949 wordt hij overgeplaatst naar de functie van commissaris negara van Menado (onder de staat Oost-Indonesië). Hij wordt bij het instorten van de federatie Grote Oost gearresteerd en korte tijd gevangen gehouden. Hij repatrieert begin 1950 naar Nederland
Geschiedenis van het archiefbeheer
Deze collectie bestaat voor een gedeelte uit door M. Boon verzamelde stukken van diverse herkomst tijdens zijn werkzaamheden bij de Rijkscommissie voor Vaderlandse Geschiedenis als honorair adviseur bestaande uit het verzamelen van gegevens over de geschiedenis van Nederlands-Indië (Indonesië) over 1945-1949.
Het andere gedeelte bevat stukken ontvangen als bestuursambtenaar, voornamelijk tijdens zijn werkzaamheden op Bali en Lombok, deels afkomstig uit het residentiearchief
Het archief is door het Instituut van Nederlandse Geschiedenis, na afsluiting van de publicatie "Nederlands-Indonesische Betrekkingen", aan het Nationaal Archief overgedragen.
De verwerving van het archief
Het archief is door schenking verworven.
2.21
Aanwijzingen voor de gebruiker
Openbaarheidsbeperkingen
Volledig openbaar.
Materiële beperkingen
Aanvraaginstructie
Openbare archiefstukken kunnen online worden aangevraagd en gereserveerd. U kunt dit ook via de terminals in de studiezaal van het Nationaal Archief doen. Om te kunnen reserveren dient u de volgende stappen te volgen:
U maakt een profiel aan op www.gahetna.nl, en logt vervolgens in
Via de archiefinventaris (alleen de beschrijvingen met rode nummers) selecteert u het gewenste archiefstuk door op de knop 'Reserveren' te klikken
In het volgende scherm geeft u aan op welke dag u het archiefstuk wilt inzien
Indien u zich bevindt in de studiezaal en een tafelnummer heeft ontvangen kunt u dit nummer vermelden. Als u geen tafelnummer heeft kunt u tafelnummer 777 laten staan
Vervolgens bevestigt u uw reservering door deze te versturen.
Verwant materiaal
Beschikbaarheid van kopieën
Beschrijving van de series en archiefbestanddelen
- STUKKEN DOOR BOON ONTVANGEN EN OPGEMAAKT TIJDENS ZIJN BESTUURLIJKE CARRIÈRE IN NEDERLANDS-INDIË
  - “Zending op Bali. Protestantse kerk Minhahassa. Lezing Karl Barth 1939”, bevat originele stukken afkomstig van residentiekantoor Singaradja uit de periode 1937-1938 en van Boon als resident van Bali en Lombok 1948-1949, resp. Menado 1949., 1932-1951; 14; 1 omslag
  - “Menado-affaire. Noord-Celebes stukken”, bevat originele stukken ontvangen of opgemaakt door Boon als resident van Menado., 1949-1952; 15; 1 omslag
  - “RVD. algemeen-politieke overzichten. Parlement Oost-Indonesië”; bevat stukken betreffende de conferentie van Malino, en persberichten en verslagen van de RVD [in map met opdruk “Commissariaats-kantoor Manado”], afkomstig uit het archief van het residentiekantoor Menado., 1947-1949; 16; 1 omslag
  - “Lombok” bevat laatste gedeelte (vanaf blz. 78) van de Memorie van Overgave van de afdeling Lombok door de aftredende assistent-resident E.G.A. Lapré, 1948 oktober 25, Verslag van de landing van een viertal Australiërs in West-Lombok in mei 1944, afschrift; reportage Midden-Lombok door de controleur S.G. Lijftogt, 1948 juni 10; nota over de herbezetting van Lombok; Brief van de assistent-resident van Lombok, 1948 februari 28, met als bijlage een kort verslag van besprekingen van bestuursambtenaren van Lombok met W. Hoven, wnd directeur van Binnenlands Bestuur, 1946 april, 1944-1948; 17; 1 omslag
  - Stukken betreffende het herstel van het rijk Mengwi op Bali, mede in verband met de vorming van de staat Oost-Indonesië., 1938-1939; 29; 1 omslag
  - Stukken betreffende de bestuurlijke verhoudingen na de vorming van de staat Oost-Indonesië., 1947; 30; 1 omslag
  - Inkgekomen brief van de afgetreden radja van Buleleng, Anak Agung Panji Tisna., 1947 oktober 10; 31; 1 stuk
  - Correspondentie inzake noodhulp aan de inwoners van Bali, na uitbarsting van de vulkaan Gunung Agung, 1963; 32; 1 omslag
  - Stukken gediend hebbend bij het samenstellen van een memorie van overgave van de residentie Bali en Lombok, met foto’s., 1949; 37; 1 omslag
  - Stukken betreffende I Wajan [Gde] Ledang en zijn rol ten aanzien van de verzetsbeweging op Bali., 1948; 39; 1 omslag
  - Stukken betreffende de meningsverschillen tussen de controleur Ellerbeck van Tabanan en de militaire commandant aldaar, majoor Van Beek., 1946; 40; 1 omslag
  - Verzoekschrift van Gustaaf Adolf Hermanus, aan de directeur van Binnenlands Bestuur te Batavia met als bijlage een “Kort overzicht betreffende de gebeurtenis te Soembawa Besar op 12 april [1942] een daarna” opgesteld door Binnenlands Bestuur, afschrift., 1946; 41; 1 stuk
  - Politiek verslag van de residentie Bali en Lombok over de periode 15 mei tot 15 juni 1948, door resident D.M. Hollestelle., 42; 1 stuk
    Exemplaar resident.
  - Verslag betreffende het landschap Tabanan op Bali van de controleur A.W.A.A.Ellerberck., 1946; 43; 1 stuk
  - Overzicht met gegevens over zelfbestuurder en poenggawas in het landschap Boeleleng op Bali, opgesteld door de controleur E. Leuring, afschrift., 1940 maart 3; 44; 1 stuk
  - Nota betreffende de algemene ontwikkeling in het landschap Karangasam in de periode 1942-1948 door de bestuursadviseur H. Snelleman., 1948 december 15; 45; 1 stuk
  - Nota betreffende het dubbelsbestuur over het rijk Badoeng op Bali., z.d.; 46; 1 stuk
  - Verslag over de gebeurtenissen in Kloengkloeng op 4 maart 1946, door de bestuursadviseur H. Snelleman., 1948 februari 28; 47; 1 stuk
  - “Taak en positie van bestuursadviseur en bestuurcorps gezien tegen de achtergronden van de ervaringen op Bali in 1947”, nota van M. Boon, stencils, in tweevoud, met bijlagen., 1947 oktober 30; 48; 2 stukken
  - Rapport van de resident van Bali en Lombok, bestemd voor de minister van Binnenlandse Zaken van Oost-Indonesië, betreffende de geschiedenis van Parrindo en haar nevenorganisaties., 1947 oktober 6; 49; 1 stuk
    Rapport is getekend. Bijlagen ontbreken.
  - Brief van de resident van Bali en Lombok aan de minister van Binnenlandse Zaken van Oost-Indonesië betreffende de zuivering van het politiedetachement Singaradja., 1948 januari 29; 50; 1 stuk
    Bijlagen ontbreken.
  - Tekst van de toespraak door M. Boon gehouden bij zijn aankomst in Denpasar als resident van Bali en Lombok, [tweede exemplaar in Maleis], 1946 september 17; 51; 2 stukken
  - Verslagen van bijeenkomsten van vertegenwoordigers van Bali, Lombok en Timor, van bijeenkomsten van zelfbestuurders op Bali, van bijeenkomsten van zelfbestuurders en bestuursambtenaren, van vergaderingen van bestuursambtenaren., 1946; 52; 1 omslag
  - Overzicht politieke situatie op Bali en Lombok, opgesteld door Van der Plas., 1945; 53; 1 stuk
  - Nota betreffende Bali door de detachementscommandant F.H. ter Meulen., 1946 maart 16; 54; 1 stuk
  - Stukken betreffende rechtszaken en geschillen in het kader van adatrecht ontvangen en opgemaakt als assistent-resident van Zuid-Bali te Denpasar, 1931-1933; 58; 1 omslag
  - “RECCE report on the political situation in the Bali Island”, afschrift, [1945]; 59; 1 stuk
  - Verslag van de aftredend resident van Menado, M. Boon, ten aanzien van de belangrijkste zaken de residentie Menado betreffende over het tijdvak april – September 1949, 1949 september 30; 60; 1 stuk
  - Diverse stukken betreffende perszaken., 1947-1949; 61; 1 omslag
    - Stukken betreffende het tijdschrift Mimbar Indonesia, communistische propaganda en de Republikeinse pers, 1948
    - Artikel van Gilbert Buck “Business stands still while the natives and the Dutch wage their “shooting truce”” gepubliceerd in Fortune, 1948 juli
    - Rectificatie door Nieuwsgier van artikel over de radja van Gianjar
    - Artikel van Andrew Roth, “The spice islands come of age”, afschrift
    - Fragment “B.B. enveloppe” (Engelstalige versie) met artikel uit de Groene Amsterdammer over Anak Agung, 1948
    - Circulaire van het ministerie van Voorlichting van Oost-Indonesië betreffende politieke voorlichting, stencil, 1949 januari 19
  - Diverse stukken “Bali”, 1938, 1945-1950; 62; 1 pak
    - Vonnis van de Temporaire Krijgsraad te Denpasar ten aanzien van Poetoe Widja, authentiek extract, 1947 feburari 28
    - Brief van de Radja Boeleleng ten geleide van afschriften van brieven “penjingkiran”
    - ”Het karakter van onze strijd op Bali thans”. Bijlage van het politiek verslag van de residentie Bali over de maand april 1948, stencil
    - Republikeins pamflet gericht aan de vice-voorzitter van de Dewan Radja-Radja en resident Boon, afschrift
    - Penjoeloh Bali met dessaregeling “peratoeran desa”, 1947 augustus 29
    - Proclamatie van de Resident van Bali en Lombok betreffende de Parrindo, 1947 juni, in het Maleis
    - Kleine notitie
    - Rapport van de Staatspolitie, detachement Bangli, betreffende de zelfbestuurder van het landschap Banli, 1947 december 29
    - Nota van controleur H. Snelleman betreffende de beschikbare gevangenisruimte op Bali, [1948] maart 12
    - Brief van de minister van Binnenlandse Zaken van Oost-Indonesië, Ide Anak Agoeng Gde Agoeng betreffende een reis naar Bali van de president, 1948 februari 26
    - Opmerkingen van Mayor Polak op de nota “Taak en positie van bestuursadviseur en bestuurscorps gezien tegen de achtergrond van de ervaringen op BaIi in 1947” van J. van Baal, 1947 oktober 5
    - Mededeling over republikeins propagandamateriaal verspreid tijdens de conferentie van Denpasar en de uitzetting van journalisten, z.d.
    - Nota betreffende het zelfbestuur “opgesteld in voldoening aan een een bespreking met de fungerend directeur BB Van der Plas”, Batavia, 1945 november 24
    - Brief van R.R. van Ravenswaay Claasen, hoofd Algemene Politie Bali en Lombok, betreffende de instructie inzake opleiding en tewerkstelling van de politie, uitgegeven door de COAMACAB aan de zelfbestuurders, afschrift, 1946 juni 14 [bijlage V]
    - Memorandum betreffende de toekomstige situatie op Bali van de commandant van “Y” brigade te Denpasar, F. Mollinger, met geleidebrief, stencil
    - Brief van de Gouvernementssecretaris aan Ch. O. van der Plas betreffende de instemming van Van Mook met het zo snel mogelijk inschakelen van de zelfbestuurders van Bali in de uitvoering van een nieuw bestuurstelsel, met bijlagen, 1945
    - Instructie voor het AMACAB-detachement Bali, 1946 maart 1
    - Order van F.H. Ter Meulen, detachementscommandant ten aanzien van de behandeling van gevangenen, afschrift, 1946 maart 17
    - Opgave van voortvluchtige verzetsleden, overzichten K.N.I. en P.R.I en overzichten van samenstelling van verschillende organisaties, opgesteld door de controleur-bestuursadviseur voor Badoeng, stencil, 1947 november 6
    - Pamfletten of proclamaties van de BBI [Barisan Buruh Indonesia], Indonesisch Arbeids Front, 1945
    - Proclamatie van de Republikeinse gouverneur van de Kleine Soenda eilanden, I. Poedja, en de lokale afdeling van het KNI [Komite Nasional Indonesia], 1946 februari 9
    - Brief van N.N. over de verkiezing van de voorzitter van de Dewan Radja-Radja, z.d.
    - Ontwerpverordening van de Bali-federatie, met memorie van toelichting
    - Nota “Bestuur over Bali en Lombok tijdens de Japanse bezetting en daarna”, z.d.
    - Nota “Herbezetting Bali”, [1945]
    - Nota van Idewa Agoeng, radja van Klungklung
    - Brief van J.E. Hagen, Hoofd Afdeling Algemene Bestuurszaken van de staat Oost-Indonesië betreffende de vorming van Commissariaten Negara, 1948 september 11
    - Overzicht van classificaties ten aanzien van verstrekte informatie, z.d.
    - Brief van de procureur-generaal bij het Hooggerechtshof, H.W. Felderhof, ten geleide van een afschrift van een brief van de procureur-generaal aan de minister van Binnenlandse Zaken van de staat Oost-Indonesië betreffende regeling gevangenen, 1948 januari 7
    - Lijst met “voorwaarden van overgave”, in Nederlands en Maleis, [1946 maart 31]
    - Fragment [pag. 3-6] van een nota betreffende de politieke en militaire situatie op Bali, [1945]
    - Bekendmaking “Soerat Nasehat Dari Radja Karangasem”, 1947 oktober 1
    - ”Dari Hati Kehatie”, overgenomen uit “Bali, serie Tahahku Neg’riku 4 Membuat Sedjarah Baru 1938-1948
    - Brief van Boon aan Van der Wal, 1948 juli 14
    - Brief van de predikant H.J. Franken, te Singaradja, betreffende het lesgeven aan de school van Anak Agung Pandji Tisna, 1948 juli 28
    - Brief van de voorzitter van de M.B.D.P.R.I. Buleleng, Raya Y, te Rimba Sutji aan de radja van Buleleng, 1948 februari 21
    - Brief van van de president van Oost-Indonesië, te Makassar met verzoek om inlichtingen over de contacten van de minister van Sociale Zaken, Pelenkahu, tijdens zijn voorgenomen bezoek aan Bali, 1984 januari 16
    - Brief van I Gusti Ngurah Mataram, te Jogjakarta, aan Anak Agung Gde Agung, te Makassar, 1947 december 22
    - Verzoekschrift van de Dewan Radja-Radja aan de luitenant-gouverneur-generaal betreffende het invoeren van standrecht van beleg op Bali, afschrift, [1947]
    - Brief van de president van Oost-Indonesië aan de luitenant-gouverneur-generaal over het invoeren van standrecht op Bali, afschrift, 1947 oktober 16
    - Politiek verslag van de residentie Bali en Lombok over de tweede helft van september 1947, stencil, 1947
    - Brief van de minister van Binnenlandse Zaken van Oost-Indonesië betreffende het politieke verslag van de residentie Bali en Lombok, getekend stencil en afschrift, 1947 oktober 23
    - Notitie van de controleur J. van Baal naar aanleiding van de brief van de minister van Binnenlandse Zaken
    - Brief van H.J. Franken, predikant te Jakarta, aan de waarnemend zelfbestuurder van Boeleleng, I Gusti Njoman Pandji Tisna Agoeng, betreffende organisatie van een studiereis van de radja naar Europa en India, 1947 september 10
    - Brief van Anak Agung Pandji Tisna waarin hij verzoekt om ontheven te worden van zijn functie als zelfbestuurder en zijn beweegredenen daarvoor, z.d.
    - Telegram van Gde Agung betreffende aanschaf van nieuwe auto’s in Batavia, 1947 juni 29
    - Rapport van de assistent-resident J.B.A. Mayor Polak en de Anak Agung van Gianjar aan de CO AMACAB, 1946 juni 1
    - Particuliere brief van Ide Anak Agoeng Gede Agoeng, te Makassar, 1947 mei 9
    - Particuliere brieven van Tjokorde Gde Rake Sukawati, president van Oost-Indonesië voornamelijk betreffende het vervaardigen van geschenken, met minuut-antwoordbrieven,1947.
    - Particuliere brief van W.A. Offerhaus, notaris te Groningen, 1946 januari 20
    - Brief van D. v.d. Meulend, fungerend directeur van het departement van Onderwijs en Eredienst, te Batavia, betreffende toelating protestantse zendeling H. Franken, 1946 oktober 7
    - Brief van de voormalige resident van Bali en Lombok, Boterhoven de Haan, te Den Haag, betreffende door hem achtergelaten bezittingen in Bali, 1947 september 14, met inventarislijst
    - Brief van W.J.A. van Wessem, te Hollywood, 1947 mei 28
    - Brief van H.L. s’Jacob, te Den Haag, 1947 september 2
    - Brieven van dr. R. Goris, te Singaradja, 1947 november 25 en december 30
    - Brieven van J.A.H. van Leeuwen, oud-resident van Pekalongan, te Bandoeng, over de Balinese student Wajan Greded, neef van A.A. Gde Djilantik, 1947 december 5 en 25
    - Brief van H.J. Franken, te Singaradja, 1947 december 31
    - Bericht van Koninklijke Bataviaasch Genootschap van Kunsten en Wetenschappen betreffende zijn benoeming tot lid van het genootschap, 1948 januari 25
    - Brief van Tjokorde Gde Rake Soekawatie, president van Oost-Indonesië, met dankzegging aan aan alle betrokkenen bij zijn reis in Lombok en Bali, 1948 april 14
    - Particuliere brieven van J. Bastiaans, secretaris-generaal Binnenlandse Zaken van Oost-Indonesië, betreffende hervormingen van de residentie Bali en Lombok en de opheffing van de residentie en de voorgenomen benoeming van Boon tot resident van Menado, 1949 januari 28 en de bezwaren van Boon tegen de benoeming van twee posthuiscommandanten, 1949 januari 20
    - Brieven van D. Hollestelle, te Samarinda, 1949 februari 27
    - Brieven van [S.G. Lijftogt], te Mataram, 1949 februari 14, en te Singaradja, 1950 maart 13
    - Telegram van Boon, te Mataram, met dankzegging aan de voorzitter Dewan Radja-Radja, afschrift, 1949 maart 24
    - Brief van J. van Olmen, te Sumbawa-besar, 1949 augustus 21
    - Inhoudslijst van stukken
  - Brief van de officier van justitie voor Menado en Noord-Molukken aan de Procureur-Generaal bij het Hof van Justitie van Oost-Indonesië ten geleide van een aantal stukken betreffende een door kapitein Kuikenga geschreven rapport met beschuldigingen over crimineel handelen door militairen en andere ambtenaren op Bali en Lombok., 1949 september 28; 63; 1 stuk
  - Memories van overgave Bali en Lombok, 1934-1949; 65; 10 stukken
    - controleur van de onderafdeling Karangasem, M. Boon, concept, 1934 juli 17
    - resident van Bali en Lombok, G.A.W.Ch. de Haze Winkelman, 1937 mei 8
    - assistent-resident van Zuid Bali, H.J. Jansen, 1937 mei 20
    - controleur van onderafdeling Badoeng, M. Boon [vervolg], 1938 maart
    - controleur van onderafdeling Gianjar, W.F. van der Kaaden, met geheime memorie, 1938 juni 4.
    - assistent-resident van Zuid-Bali, B. Cox, 1940 januari 3
    - gezaghebber van de onderafdeling Tabanan, W. van Slooten, 1941 februari 21
    - resident van Bali en Lombok, H.J.E. Moll, 1941 mei 24
    - assistent-resident van Lombok, E.G.A. Lapré, 1948 oktober 25, met bijgevoegde correspondentie over deze memorie, 1949
  - Nota “De staatsrechterlijke positie van Karangasem”, 1940; 66; 1 stuk
- DOCUMENTATIEDOSSIERS
  - Dossier 1, 18; 1 omslag
    - Krantenartikel over majoor Nanlohy, laatste KNIL-commandant van Ambon, 1950
    - Nieuwskroniek voor het Eemland met artikel van M. Boon “En nu … Indië”, 1945 juli
    - Conceptversie artikel M. Boon ‘Oost West….Oost!!!!”verschenen in Je Maintiendrai, 24 augustus 1945
    - Kaartje militaire operaties in Birma, juli 1944
    - Excerpten uit de correspondentie tussen M. Boon en zijn echtgenote, augustus-oktober 1945, door mevr. Boon-Teerlink aangeboden aan prof Gerreson, 1945 november 8
    - Afschrift van artikel van prof Gerreson in Vrij Nederland “Opstand op Java”, z.d.
    - Excerpt “uit een brief uit Holland” betreffende een demonstratie voor Indonesische onafhankelijkheid in Amsterdam1946 februari 18
    - Excerpten uit een dagboek van een lid van het Nederlands-Indisch Vrouwenkorps te Semarang, 1945 oktober
    - Circulaire van de opperbevelhebber van de geallieerde troepen in Nederlands-Indië, 1945 december
    - Uittreksel van lezingen gehouden door mr. Jonkman 1945 december
    - ”Beknopt politiek en politioneel overzicht van de toestanden op Java”, afschrift, z.d.
    - ”What the Japanese did to Islam”, verhandeling van C.A.O. van Nieuwenhuize, stencil, 1947 mei 1
    - Afschriften en excerpten van persartikelen geschreven door Amerikaanse journalisten na hun reis door Nederlands-Indië, 1949
  - Dossier 2, 19; 1 omslag
    - Indologenblad, herdenkingsnummer, z.d.
    - Je Maintiendrai, exemplaren 24-8-1945 en 21-9-1945
    - Indonesia, 15-6-1946
    - Maas- en Roerbode, 18-7-1945
    - Nieuwe Courant, 14-10-1946
    - Mededelingen van de Stichting Rijksbehoud, 27-10-1955
    - B.B. Enveloppe, 27-11-1948
    - Indonesia, bevrijdingsnummer van het orgaan der Perhimpunan Indonesia (Indonesische Vereniging), 1945 mei
    - Krantenartikel over majoor Nanlohy, laatste KNIL-commandant van Ambon, 1950
    - Nieuwskroniek voor het Eemland met artikel van M. Boon “En nu … Indië”, 1945 juli
    - Conceptversie artikel M. Boon ‘Oost West….Oost!!!!” verschenen in Je Maintiendrai 1945 augustus 4
    - Artikel “Naar Indië Terug” van M. Boon, verschenen in Je Maintiendrai, 1945 augustust 24
  - Dossier 3, 20; 1 omslag
    - Kenbenaran, 17-3-1946
    - Bali en Lombokbode, 20-2-1947, 29-3-1947 2-4-1947, 5-4-1947, 29-4-1947, 3-9-1947
    - Penjoeloeh Bali, 21-2-1947, 1-4-1947, 2-5-1947, 3-9-1947, 31-12-1947
    - Rinjani, 2-4-1947, 2-9-1947
    - Penindjau, 3-4-1948
    - Pelita, 28-9-1949, 29-9-1949
    - Dagelijks nieuws, 1-10-1949
    - Getypte afschriften van Balinese krantenberichten in het Maleis, z.d.
  - Dossier 4, 21; 1 omslag
    - Stukken betreffende de Vereniging van Ambtenaren bij het Binnenlands Bestuur in Nederlands-Indië, 1937-1956
    - Overzichten van bestuursambtenaren in Menado van vlak voor de oorlog, en andere personeelsoverzichten
    - Algemene beginselen voor landsdienaren bij ceremoniële en feestelijk gelegenheden, met als bijlage afbeeldingen ambtskostuums (1920)
    - Opgave van bestuursambtenaren op Bali en Lombok, periode 1946-1949
    - Overzicht afgelegde zeemijlen, waarschijnlijk van tournees van Boon als resident van Menado, 1949
    - ”Uitvoering van de regeling op den staat van oorlog en beleg”z.d.
    - Circulaire departement van Binnenlandse Bestuur betreffende de tewerkstelling buiten de bestuursdienst van niet voor herplaatsing in aamerking komende ambtenaren, 1946 maart 29
    - Persoverzicht RVD met artikel over Duitse geïnterneerden in Indië, 1949 juni
    - Pagina uit Vrij Nederland van met Indische berichten1945 september 29
- STUKKEN VERZAMELD VOOR ZIJN WERKZAAMHEDEN BIJ DE RIJKSCOMMISSIE VOOR VADERLANDSE GESCHIEDENIS
  Herkomst: D9.73 1973 D9 div 1975